# 求助陈版主，关于资本公积的问题，望答疑解惑

提问人：mahong958785546 时间：2022-10-24 14:57:25
陈版主您好，想请教一个问题：
我公司现有一个投资项目，合作期 40 年，建设期 2 年，运营期 38 年。政府方以土地作价出资，政府方出资超出股比部分进入资本公积，但双方股东关于资本公积部分约定如下：天和公司超出股权比例的出资部分(5603.27万元)在项目合作期内不参与收益分配,按每年 1 月全国银行间同业拆借中心公布的 5 年期以上LPR计算资金成本,合作期内不支付。项目合作期满或项目退出保租房实现资产处置变现时,在完成项目贷款还本付息、各方股东按持股比例投入的资金及投资回报回收的前提下,实现此部分资金的本利回收。

回答人：chenyiwei
根据“项目合作期满或项目退出保租房实现资产处置变现时,在完成项目贷款还本付息、各方股东按持股比例投入的资金及投资回报回收的前提下,实现此部分资金的本利回收”的约定，由于“合作期满”是必然发生的事项，因此该部分资本公积严格来说是属于负债的（因为虽然是合作期满才要求分配，但并非按比例分配其剩余净资产，不符合权益工具定义），不应列入资本公积。期末应按照约定的收益率对这部分政府投资款计提利息支出。